---
title: "ISL Final Project Phase II"
author: "Pooria Assarehha"
date: "`r Sys.Date()`"
output: pdf_document
---

```{r setup, include=FALSE}
knitr::opts_chunk$set(echo = TRUE)
```

## Data Cleaning

Running `amar.rmd` notebook will generate  Our Data is saved in `animation_data.csv`. 


```{r}
data = 'animation_movie_features-3.csv'

if (file.exists(data)) {
  df <- read.csv(data)
  } else print('Run data_collection notebook first!')

str(df)
```

### Data Describtion

| feature | datatype | Description | farsi |
| :-------| ------- | :------------| -------: |
| URL                    | chr | the complete url to the animation's page | URL - آدرس اینترنتی صفحه انیمیشن|
| Name                   | chr |  Name of the animation in farsi  |Name - نام انیمیشن|
| IMDB_Link              | chr | number in range [0,10] with one decimal position but farsi digits "۶.۷" "۷.۰" ... |IMDB_Link - امتیاز به صفحه IMDb انیمیشن|
| Amtiaz                 | int | percentage rating from the website  | Amtiaz - امتیاز انیمیشن که توسط کاربران داده شده|
| Number_People          | chr | number of people who rated this animation in farsi numbers $[0, \infty]$ "۲,۳۴۲" "۱۱,۲۵۶" ... |Number_People - تعداد کاربرانی که به انیمیشن امتیاز داده‌اند|
| Country                | chr | Country of origin in farsi "آمریکا " not trimmed |Country - کشور سازنده انیمیشن|
| Year                   | chr | release year in Latin digits |Year - سال تولید انیمیشن|
| Rade                   | chr | "رده سنی ۳+" "رده سنی ۳+" "رده سنی ۳+" "رده سنی ۳+" ... |Rade - رده سنی انیمیشن|
| Num_Seasons            | int | Number of seasons, positive integer must be |Num_Seasons - تعداد فصل‌های انیمیشن (در صورت سریال بودن)|
| Total_Episodes         | int | Number of total Episodes, positive integer must be. some have zero?|Total_Episodes - تعداد کل قسمت‌ها (در صورت سریال بودن)|
| Publication            | int | binary,| Publication - وجود بخش انتشار|
| VoiceActors            | int | binary 1 if section exists |VoiceActors - وجود بخش صداپیشگان|
| Review                 | int | binary 1 if section exists |Review - وجود بخش نقد و بررسی|
| Tips                   | int | binary 1 if section exists |Tips - وجود بخش نکات|
| End                    | int | binary 1 if section exists |End - وجود بخش پایانی|
| Description            | int | binary 1 if section exists |Description - وجود بخش توضیحات|
| Characters             | int | binary 1 if section exists |Characters - وجود بخش شخصیت‌ها|
| InformativeMessages    | int | binary 1 if section exists |InformativeMessages - وجود بخش پیام‌های آموزنده|
| PositiveAndNegative    | int | binary 1 if section exists |PositiveAndNegative - وجود بخش نکات مثبت و منفی|
| SummaryStory           | int | binary 1 if section exists |SummaryStory - وجود بخش خلاصه داستان|
| Screening              | int | binary 1 if section exists |Screening - وجود بخش اکران|
| Critics                | int | binary 1 if section exists |Critics - وجود بخش نظر منتقدان|
| Conclusion             | int | binary 1 if section exists |Conclusion - وجود بخش نتیجه‌گیری|
| Introduction           | int | binary 1 if section exists |Introduction - وجود بخش معرفی|
| Total_Words            | int | 57 41 1411 1192 73 1329 92 109 1354 74 ...|Total_Words - تعداد کل کلمات در توضیحات|
| Num_Titles             | int | 2 2 8 8 2 7 2 2 7 2 ...|Num_Titles - تعداد عناوین توضیحات|
| Is_Doblele             | int | binary 1 if it is dubbed |Is_Doblele - آیا عنوان دوبله دارد یا خیر|
| Total_Target_Words     | int | count number of target words |Total_Target_Words - تعداد تکرار کلمات خاص در توضیحات|
| About_Words            | int | count number of final words |About_Words - تعداد کلمات در بخش "درباره انیمیشن "|
| Story_Words            | int | count number of Informative words |Story_Words - تعداد کلمات در بخش "داستان انیمیشن"|
| Release_Date_Words     | int | count number of words in this section |Release_Date_Words - تعداد کلمات در بخش "تاریخ انتشار"|
| Review_Words           | int | count number of words in this section |Review_Words - تعداد کلمات در بخش "بررسی انیمیشن "|
| Final_Words            | int | count number of words in this section |Final_Words - تعداد کلمات در بخش سخن پایانی|
| Informative_Words      | int | count number of words in this section |Informative_Words - تعداد کلمات در بخش پیام‌های آموزنده|
| Positive_Negative_Words| int | count number of words in this section |Positive_Negative_Words - تعداد کلمات در بخش نکات مثبت و منفی|
| Summary_Words          | int |count of words |Summary_Words - تعداد کلمات در بخش خلاصه داستان|
| Screening_Words        | int |count of words |Screening_Words - تعداد کلمات در بخش زمان اکران|
| Critics_Words          | int |count of words |Critics_Words - تعداد کلمات در بخش نظر منتقدان|
| Conclusion_Words       | int |count of words |Conclusion_Words - تعداد کلمات در بخش نتیجه‌گیری|
| Introduction_Words     | int |count of words |Introduction_Words - تعداد کلمات در بخش معرفی انیمیشن |
| Voice_Actor_Words      | int |count of words |Voice_Actor_Words - تعداد کلمات در بخش صداپیشگان|
| Series                 | int | binary 1 if tag exists |Series - وجود تگ سریال|
| Animation              | int | binary 1 if tag exists |Animation - وجود تگ انیمیشن|
| Western                | int | binary 1 if tag exists |Western - وجود تگ وسترن|
| Adventure              | int | binary 1 if tag exists |Adventure - وجود تگ ماجراجویی|
| Comedy                 | int | binary 1 if tag exists |Comedy - وجود تگ کمدی|
| Family                 | int | binary 1 if tag exists |Family - وجود تگ خانوادگی|
| Fantasy                | int | binary 1 if tag exists |Fantasy - وجود تگ فانتزی|
| Mystery                | int | binary 1 if tag exists |Mystery - وجود تگ معمایی|
| Action                 | int | binary 1 if tag exists |Action - وجود تگ اکشن|
| Romance                | int | binary 1 if tag exists |Romance - وجود تگ عاشقانه|
| Drama                  | int | binary 1 if tag exists |Drama - وجود تگ درام|
| SciFi                  | int | binary 1 if tag exists |SciFi - وجود تگ علمی‌تخیلی|
| ShortFilm              | int | binary 1 if tag exists |ShortFilm - وجود تگ فیلم کوتاه|
| Crime                  | int | binary 1 if tag exists |Crime - وجود تگ جنایی|
| Musical                | int | binary 1 if tag exists |Musical - وجود تگ موزیکال|
| Korean                 | int | binary 1 if tag exists |Korean - وجود تگ کره‌ای|
| Thriller               | int | binary 1 if tag exists |Thriller - وجود تگ هیجان‌انگیز|
| Anime                  | int | binary 1 if tag exists |Anime - وجود تگ انیمه|
| Music                  | int | binary 1 if tag exists | Music - وجود تگ موسیقی|

### Validating Categorical Data

### Examinig Numerical Data
```{r}
```