---
title: "Data_collection"
author: "luka"
date: "2025-02-04"
output: html_document
---

```{r setup, include=FALSE}
knitr::opts_chunk$set(echo = TRUE)
```

First, we load the required libraries.

```{r}

# Load required libraries
library(rvest)
library(tidyverse)
library(httr)
library(xml2)
library(RSelenium)
```
First, let's start with a single animation as an example.

We'll extract the features provided by the website.

```{r}
url <- "https://myket.ir/video/v-8B9BQ76FZY/ben-10-ultimate-alien"
webpage <- read_html(url)

# Display a snippet of the HTML content
cat(substr(as.character(webpage), 1, 500))

#*************
# imdb_link
imdb_link <- webpage %>%
  html_elements("#movie-info-wrapper > div.movie-highlight-info > div.movie-imdb-wrapper > div.imdb-rate") %>%
  html_text()

#  IMDB
print(imdb_link)
#amtiaz

amtiaz <- webpage %>%
  html_elements("#movie-info-wrapper > div.movie-highlight-info > div.movie-review-wrapper > div.review-rate") %>%
  html_text()
print(amtiaz)
#number
number_people <- webpage %>%
  html_elements("#movie-info-wrapper > div.movie-highlight-info > div.movie-review-wrapper > div.review-count") %>%
  html_text()
print(number_people)
############
#Let's test whether these codes work for another animation as well.
url <- "https://myket.ir/video/v-MPUOBUK6FY/the-spongebob-movie-sponge-out-of-water"
webpage <- read_html(url)

# Display a snippet of the HTML content
cat(substr(as.character(webpage), 1, 500))

#*************
# imdb_link
imdb_link <- webpage %>%
  html_elements("#movie-info-wrapper > div.movie-highlight-info > div.movie-imdb-wrapper > div.imdb-rate") %>%
  html_text()

#  IMDB
print(imdb_link)
#amtiaz
amtiaz <- webpage %>%
  html_elements("#movie-info-wrapper > div.movie-highlight-info > div.movie-review-wrapper > div.review-rate") %>%
  html_text()
print(amtiaz)
#number
number_people <- webpage %>%
  html_elements("#movie-info-wrapper > div.movie-highlight-info > div.movie-review-wrapper > div.review-count") %>%
  html_text()
print(number_people)
#********
yearandcountry <- webpage %>%
  html_elements("#movie-info-wrapper > div.movie-summary > span:nth-child(1)") %>%
  html_text()
country <- sub("سال .*", "", yearandcountry)
country <- sub("ساخت ", "", country)  # حذف کلمه "ساخت"

year <- sub(".*سال ", "", yearandcountry)

#  Select the columns for country name and year
print(country)
print(year)
#******
rade <- webpage %>%
  html_elements("#movie-info-wrapper > div.movie-summary > span:nth-child(2)") %>%
  html_text()
print(rade)
#**********
a1<- webpage %>%
  html_elements("#movie-info-wrapper > div.tag-wrapper > a:nth-child(1)") %>%
  html_text()
print(a1)
a2<-webpage %>%
  html_elements("#movie-info-wrapper > div.tag-wrapper > a:nth-child(2)") %>%
  html_text()
print(a2)
a3<-webpage %>%
  html_elements("#movie-info-wrapper > div.tag-wrapper > a:nth-child(3)") %>%
  html_text()
print(a3)
a4<-webpage %>%
  html_elements("#movie-info-wrapper > div.tag-wrapper > a:nth-child(4)") %>%
  html_text()
print(a4)

#We can use the following code instead of a1, a2, a3, a4
tags <- sapply(1:20, function(i) {
  tag <- webpage %>%
    html_elements(paste0("#movie-info-wrapper > div.tag-wrapper > a:nth-child(", i, ")")) %>%
    html_text()
  if (length(tag) == 0) {
    return(NA)
  }
  return(tag)
})

# To remove NA values from tags
tags <- tags[!is.na(tags)]
print(tags)
#**
Animation <- ifelse("انیمیشن" %in% tags, 1, 0)
Adventure <- ifelse("ماجراجویی" %in% tags, 1, 0)
Comedy <- ifelse("کمدی" %in% tags, 1, 0)
Family <- ifelse("خانوادگی" %in% tags, 1, 0)
Fantasy <- ifelse("فانتزی" %in% tags, 1, 0)
#********
```
Custom features that we create ourselves

```{r}
library(stringr)
url <- "https://myket.ir/video/v-LWB7TS4E48/arcane"
webpage <- read_html(url)

#text:
text<- webpage %>%
     html_elements("#main-Content > div:nth-child(1) > section.left-section") %>%
     html_text()
seasons <- str_extract_all(text, "فصل \\d+")
num_seasons <- length(unique(seasons[[1]]))
cat("تعداد فصل‌ها:", num_seasons, "\n")

# یافتن تعداد قسمت ها در هر فصل
episodes_per_season <- str_match_all(text, "فصل \\d+ - قسمت \\d+")
episodes_vector <- as.vector(episodes_per_season[[1]])
# حذف مقادیر تکراری
unique_episodes <- unique(episodes_vector)
# شمارش تعداد قسمت ها در هر فصل
num_episodes <- table(str_extract(unique_episodes, "فصل \\d+"))

# نمایش تعداد قسمت ها در هر فصل
cat("تعداد قسمت‌ها در هر فصل:\n")
print(num_episodes)
total_episodes <- sum(num_episodes)
cat("تعداد کل قسمت‌ها: ", total_episodes, "\n")

#حالا می خواهیم بررسی کنیم که در توضیحات انیمیشن چه سر تیترهایی هست یا نیست


# لیستی برای ذخیره توضبحات هر تیتر
sosx <- list()

# حلقه برای استخراج متن از هر nth-child
for (i in 1:40) {
  selector <- paste0("#movie-description > p:nth-child(", i, ")")
  text <- webpage %>%
    html_elements(selector) %>%
    html_text()
  sosx[[i]] <- text
}

filtered_sosx <- sosx[lapply(sosx, length) > 0]
#لیستی برای ذخیره هر تیتر
sosy <- list()

# حلقه برای استخراج متن از هر nth-child
for (i in 1:40) {
  selector <- paste0("#movie-description > h2:nth-child(", i, ")")
  text <- webpage %>%
    html_elements(selector) %>%
    html_text()
  sosy[[i]] <- text
}


# حذف موارد character(0) از لیست
filtered_sosy <- sosy[lapply(sosy, length) > 0]



#ما می خوهایم بررسی کنیم ایا توضیحات انیمیشن ان تیتر را دارد یا نه
# تعریف تابع برای بررسی و شمارش تکرار کلمات خاص
count_keyword_occurrences <- function(filtered_sosy, keyword) {
    results <- integer(length(filtered_sosy))
    for (i in seq_along(filtered_sosy)) {
        if (grepl(keyword, filtered_sosy[[i]])) {
            results[i] <- 1
        } else {
            results[i] <- 0
        }
    }
    return(sum(results))
}

# استفاده از تابع برای کلمات مختلف
Publication <- count_keyword_occurrences(filtered_sosy, "انتشار")
voiceactors <- count_keyword_occurrences(filtered_sosy, "صدا")
Review <- count_keyword_occurrences(filtered_sosy, "بررسی")
tips <- count_keyword_occurrences(filtered_sosy, "نکات")
end <- count_keyword_occurrences(filtered_sosy, "پایانی")
Description <- count_keyword_occurrences(filtered_sosy, "چیست")
characters <- count_keyword_occurrences(filtered_sosy, "شخصیت")
Informativemessages <- count_keyword_occurrences(filtered_sosy, "آموزنده")
positiveandnegative <- count_keyword_occurrences(filtered_sosy, "مثبت")
summarystory <- count_keyword_occurrences(filtered_sosy, "خلاصه")
Screening <- count_keyword_occurrences(filtered_sosy, "اکران")
critics <- count_keyword_occurrences(filtered_sosy, "منتقدان")
conclusion <- count_keyword_occurrences(filtered_sosy, "نتیجه")
introduction <- count_keyword_occurrences(filtered_sosy, "معرفی")

# نمایش نتایج
print(Publication)
print(voiceactors)
print(Review)
print(tips)
print(end)
print(Description)
print(characters)
print(Informativemessages)
print(positiveandnegative)
print(summarystory)
print(Screening)
print(critics)
print(conclusion)
print(introduction)

count_words <- function(text) {
  if (is.null(text) || text == "") {
    return(0)
  }
  words <- strsplit(text, "\\s+")[[1]]
  return(length(words))
}

# محاسبه تعداد کل کلمات در `sosx`
total_words <- sum(unlist(lapply(filtered_sosx, function(section) {
  count_words(section)
})))

print(total_words)


# تعداد تیتر ها
length(filtered_sosy)
#عنوان دوبله دارد یا ندارد
onvan <- webpage %>%
  html_elements("#movie-info-wrapper > h1") %>%
  html_text()
print(onvan)
is_doblele <- ifelse(any(grepl("دوبله", onvan)), 1, 0)

print(is_doblele)

# یک فیچر که خیلی تاثیر گذار این که توضیحات هر انیمیشن یه سری کلمات کلیدی مثل بهترین دارد
#   تعداد این کلمات کلیدی مهم است
target_words <- c("بهترین", "افتخار", "جذاب", "نامزد", "موفقیت", "لذت")

# شمارش تعداد تکرار هر کلمه در متن های filtered_sosx
word_counts <- sapply(target_words, function(word) {
  sum(sapply(filtered_sosx, function(text) {
    length(gregexpr(word, text)[[1]][gregexpr(word, text)[[1]] > 0])
  }))
})

sum(word_counts)

#*******************************
# ایجاد یک بردار برای نگه داری موقعیت ها
positions <- c()

# جستجو در عناصر filtered_sosy و پیدا کردن موقعیت آن ها در sosy
for (i in seq_along(filtered_sosy)) {
  position <- which(sapply(sosy, function(x) identical(filtered_sosy[[i]], x)))
  positions <- c(positions, position)
}

# حذف مقادیر تکراری
positions <- unique(positions)

# نمایش موقعیت ها به صورت بردار
print(positions)
extract_and_count_words <- function(filtered_sosy, sosy, positions, keyword) {
    position_indices <- which(sapply(filtered_sosy, function(x) any(grepl(keyword, x))))
    
    if (length(position_indices) == 0) {
        result_strings <- c("0")
        word_counts <- c(0)
    } else {
        result_strings <- c()
        
        for (i in seq_along(position_indices)) {
            start_pos <- positions[position_indices[i]]
            if (i < length(position_indices)) {
                end_pos <- positions[position_indices[i + 1]]
            } else if (position_indices[i] == length(positions)) {
                end_pos <- positions[position_indices[i]] + 1
            } else {
                end_pos <- positions[position_indices[i] + 1]
            }
            
            # اعداد بین start_pos و end_pos (بدون خود start_pos و end_pos)
            if (start_pos + 1 < end_pos) {
                sequence_numbers <- (start_pos + 1):(end_pos - 1)
            } else if (start_pos < end_pos) {
                sequence_numbers <- start_pos + 1
            } else {
                sequence_numbers <- integer(0)
            }
            
            # ساخت رشته نهایی
            if (length(sequence_numbers) > 0) {
                result_strings <- c(result_strings, paste0("#movie-description > p:nth-child(", sequence_numbers, ")"))
            }
        }
    }
    
    if (length(result_strings) == 1 && result_strings == "0") {
        word_counts <- 0
    } else {
        # استخراج و شمارش تعداد کلمات
        word_counts <- sapply(result_strings, function(selector) {
            paragraph_text <- webpage %>%
                html_elements(selector) %>%
                html_text()
            word_count <- strsplit(paragraph_text, "\\s+") %>%
                unlist() %>%
                length()
            return(word_count)
        })
    }
    
    # محاسبه مجموع تعداد کلمات
    total_word_count <- sum(word_counts)
    
    return(total_word_count)
}

# استخراج و شمارش کلمات برای بخش های مختلف
final_words <- extract_and_count_words(filtered_sosy, sosy, positions, "پایانی")
informative_words <- extract_and_count_words(filtered_sosy, sosy, positions, "آموزنده")
positive_negative_words <- extract_and_count_words(filtered_sosy, sosy, positions, "مثبت")
summary_words <- extract_and_count_words(filtered_sosy, sosy, positions, "خلاصه")
screening_words <- extract_and_count_words(filtered_sosy, sosy, positions, "اکران")
critics_words <- extract_and_count_words(filtered_sosy, sosy, positions, "منتقدان")
conclusion_words <- extract_and_count_words(filtered_sosy, sosy, positions, "نتیجه")
introduction_words <- extract_and_count_words(filtered_sosy, sosy, positions, "معرفی")
voice_actor_words <- extract_and_count_words(filtered_sosy, sosy, positions, "صدا")
about_words <- extract_and_count_words(filtered_sosy, sosy, positions, "درباره")
story_words <- extract_and_count_words(filtered_sosy, sosy, positions, "داستان")
release_date_words <- extract_and_count_words(filtered_sosy, sosy, positions, "انتشار")
review_words <- extract_and_count_words(filtered_sosy, sosy, positions, "بررسی")
```

حالا یک مرحله قبل اینکه بریم سراغ کل فیچرها ابتدا فیچر امتیازه imbd را برای تمام لینک انیمیشن ها را در سی اس وی ذخیره می کنیم

all_animation_links این رو از بخش اصلی می توانید بگیرید

```{r}
#  کتابخانه های مورد نیاز

library(rvest)
library(dplyr)

# تابع برای جمع آوری لینک های انیمیشن ها از یک صفحه
extract_animation_links_from_page <- function(url) {
  main_page <- read_html(url)
  animation_links <- main_page %>%
    html_elements("div.movie-slider-wrapper > div > a") %>%
    html_attr("href")
  
  # فیلتر کردن لینک های معتبر
  animation_links <- animation_links[grepl("^/video/v-", animation_links)]
  
  animation_links <- paste0("https://myket.ir", animation_links)
  
  return(animation_links)
}

# تابع برای جمع آوری لینک های انیمیشن ها از تمامی صفحات
extract_all_animation_links <- function(base_url, num_pages) {
  all_links <- c()
  
  for (i in 1:num_pages) {
    page_url <- paste0(base_url, "?page=", i)
    page_links <- extract_animation_links_from_page(page_url)
    all_links <- c(all_links, page_links)
  }
  
  return(all_links)
}

# استفاده از تابع برای جمع آوری لینک های انیمیشن ها از تمامی صفحات
base_url <- "https://myket.ir/video/animation"
num_pages <- 10  # تعداد صفحات مورد نظر
all_animation_links <- extract_all_animation_links(base_url, num_pages)

# نمایش لینک های انیمیشن ها
print(all_animation_links)


```

همه اینها مراحلی بود که از جز به کل رفتیم
